臺灣高等法院刑事裁定　　　　　　　　　　　　　　九十一年度交抗字第三六七號
　　抗　告　人
　　即受處分人
　　即　異議人　甲○○
右抗告人因違反道路交通管理處罰條例案件，不服臺灣板橋地方法院中華民國九十一
年三月十一日裁定（九十年度交聲字第三八三號），提起抗告，本院裁定如左：
    主  文
抗告駁回。
    理  由
一、按汽車行駛至交叉路口，其行進、轉彎，應遵守燈光號誌或交通警察之指示，道
    路交通安全規則第一０二條第一項第一款定有明文；又汽車駕駛人行經有燈光號
    誌管制之交岔路口闖紅燈者，處新台幣一千八百元以上五千四百元以下罰鍰，並
    記違規點數三點，道路交通管理處罰條例第五十三條、第六十三條第一項第三款
    規定甚明。
二、原審以：本件違規事實係抗告人即受處分人人甲○○於民國九十年七月二十日十
    七時四十九分許，駕駛上開自用小客車，行經桃園縣大溪鎮○○路與齋明路口（
    即有號誌管制之交岔路口）時闖紅燈，為桃園縣警察局交通隊員警依拍攝違規照
    片逕行舉發，而填製桃園縣警察局桃警交相字第Ｄ00000000號舉發違反
    道路交通管理事件通知單，惟受處分人於應到案日期（九十年十一月九日）前到
    案陳述不服舉發，裁決機關認無理由而於九十年十一月二十一日裁決處罰鍰新台
    幣二千七百元整，並依第六十三條第一項記違規點數三點，有前揭違規通知單、
    裁決書各乙份附卷可參。又證人即逕行舉發異議人上開違規事實之員警王瓊琳於
    於原審訊問時證稱：「（問：案發現場燈號管制器材是否你負責？）是由我負責
    ，本件我按照拍得照片逕行舉發，案發地點紅黃燈間距為五秒，但該燈號由交通
    局負責設定，我們只在路口停止線下埋設管線，若在紅燈亮時就會感應拍攝；違
    規照片上二Ｙ是指外側車道，一Ｙ是指內側車道，Ｒ代表紅燈時拍攝，會顯示出
    秒數，下方Ｖ表示車速二十，本件異議人於紅燈亮後二秒七時仍以車速二十公里
    通過壓線，直到斑馬線時方停止，而異議人接近紅綠燈見到閃黃燈時就應減速慢
    行，並與前車保持車距，不應見閃黃燈仍強行通過，... 我們是取締他闖紅燈等
    語，而證人王瓊琳為執行職務之公務員，與受處分人間並無任何親誼怨隙存在，
    其所為之上開證詞自屬客觀公正，應堪採信，再佐以受處分人於原審訊問時亦就
    其駕駛上開自用小客車於事發當時以時速約五十九公里之速度行駛，在紅燈亮時
    乃因車子已煞車不及而滑行通過該路口等節自陳在卷，復有違規照片二紙在卷為
    憑，是以受處分人確於右揭時、地違規闖紅燈一情足可認定。再者，依受處分人
    於原審訊問時所述之事發情節及參以卷附之違規照片，足見當時行駛之車輛非稀
    且前後緊跟，而受處分人於行駛中既知前方車行並非全然順暢無阻且將通過設有
    燈光號誌管制之交岔路口，則其自當先減速慢行，待前車已順利通過該路口，且
    確認該燈光號誌仍閃汽車得通行之綠燈後，再行前進行駛以避免在設有燈光號誌
    管制之交岔路口發生依燈光號誌規定應停止之情，而非仍以五、六十公里之速度
    行駛跟隨在前車之後，待該交岔路口黃燈閃時，始發生其所述無法在停止線前完
    成緊急煞車之結果，基此，受處分人以上情為免責之抗辯，非屬有據。本件受處
    分人甲○○於右揭時、地，駕車行經有燈光號誌管制之交岔路口闖紅燈，於接獲
    前揭違規通知書後，於應到案期日前（九十年十一月九日前）到案陳述不服舉發
    ，裁決機關認無理由，而依前揭道路交通管理處罰條例第五十三條、第八十五條
  第三項，違反道路交通處理事件統一裁罰標準及處理細則第四十三條、第四十四
    條、第六十一條規定，對受處分人處新台幣二千七百元之罰鍰，並依第六十三條
    第一項第三款記違規點數三點，經核並無違法之處，原審認受處分人異議，非有
    理由，而依道路交通管理處罰條例第八十七條第二項、道路交通案件處理辦法第
    十九條之規定，駁回受處分人異議，核無不合。受處分人抗告意旨猶執前詞否認
    違規，而指摘原裁定不當，為無理由，應予駁回。
據上論斷，應依道路交通案件處理辦法第二十六條，刑事訴訟法第四百十二條，裁定
如主文。
中      華      民      國    九十一    年      五      月    三十一    日
                              臺灣高等法院刑事第十五庭
                                  審判長法  官  房  阿  生
                                        法  官  蔡  光  治
                                        法  官  雷  元  結
右正本證明與原本無異。
不得再抗告。
                                        書記官  汪  志  剛
中      華      民      國    九十一    年      六      月      五      日
